【裁判字號】    98,簡上,168
【裁判日期】    980731
【裁判案由】    傷害等
【裁判全文】
臺灣臺北地方法院刑事判決             98年度簡上字第168號
上  訴  人  臺灣臺北地方法院檢察署檢察官
上  訴  人
即  被  告  乙○○
上列上訴人因被告犯傷害等案件，不服本院中華民國98年3 月25
日98年度簡字第1003號第一審刑事簡易判決（聲請簡易判決處刑
案號：98年度偵字第3408號），提起上訴，本院管轄之第二審合
議庭判決如下：
    主  文
原判決關於恐嚇危害安全罪暨定應執行刑部分均撤銷。
乙○○共同以加害生命、身體之事，恐嚇他人致生危害於安全，
處有期徒刑貳月，如易科罰金，以新臺幣壹仟元折算壹日。
其餘上訴駁回。
上開撤銷改判所處之刑與駁回上訴所處之刑，應執行有期徒刑肆
月，如易科罰金，以新臺幣壹仟元折算壹日。
    事  實
一、乙○○原係址設臺北縣新店市○○路283 號「非常鴨滷味」
    之員工，其因懷疑該店負責人甲○○於發放民國97年12月份
    薪資時有夾帶偽鈔，因而與甲○○數度發生爭執。乃於97年
    12 月15 日18時15分許，乙○○夥同其弟田國鏵（另經臺灣
    臺北地方法院檢察署檢察官偵查中）、姓名年籍不詳之成年
    人士共5 、6 人，一同前往前揭「非常鴨滷味」店內再與甲
    ○○商討處理偽鈔之事時，雙方再發生爭執，乙○○竟與田
    國鏵、該姓名、年籍不詳之成年人士共同基於傷害之犯意聯
    絡，或以徒手或分持該店內之椅子、安全帽，共同毆打甲○
    ○，致使甲○○受有上唇挫傷合併撕裂傷、背部挫傷之傷害
    。於毆打甲○○完畢後，乙○○竟另與田國鏵、該姓名、年
    籍不詳之成年人士共計5 、6 人共同基於恐嚇之犯意聯絡，
    推由該姓名、年籍不詳之成年人士分別向甲○○恫嚇稱：「
    我是黑道，要讓你死」等語、向在場甲○○之友人張傑華恫
    嚇稱：「我是黑道，誰敢過來就一起打」等語，以此加害生
    命、身體之事恫嚇甲○○、張傑華，使甲○○、張傑華聽聞
    後心生畏懼，而危害於其等安全。
二、案經甲○○訴由臺北縣政府警察局新店分局移送臺灣臺北地
    方法院檢察署檢察官偵查後聲請簡易判決處刑。
    理  由
一、關於被訴傷害罪部分；
    此部分犯罪事實，業經被告於本院審理時坦承不諱（見本院
    98年5 月25日準備程序筆錄第3 頁），核與證人甲○○、張
    傑華於警詢及偵查中、證人王陳秀霞於警詢中指述情節相符
    合（見98年度偵字第3408號偵查卷第5 頁至第8 頁、第38頁
    至第39頁、第12頁至第13頁、第39頁至第40頁、第15頁至第
    16頁），復有天主教耕莘醫院乙種診斷證明書1 份及受傷照
    片4 張在卷可稽，足徵被告此部分自白與事實相符合，值堪
    信實。
二、關於被訴恐嚇危害安全罪部分：
    訊據被告乙○○矢口否認有何恐嚇危害安全犯行，辯稱：當
    時現場很亂，伊並不清楚現場的人是否有說恐嚇的話云云。
    經查：
  (一)此部分犯罪事實，業經證人甲○○、張傑華於警詢及偵查中
    指述明確。證人甲○○於警詢及偵查中證稱：97年12月15日
    18 時15 分許，一共有6 個人毆打伊。其中有1 人對伊說是
    黑道，打完以後用台語跟伊說「要給你死」等語，說這句的
    人，伊並不認識，對方也有人在場說「誰敢過來就一起打」
    。被告的弟弟也有在場，且說他是黑道的等語（同前偵查卷
    第7 頁至第8 頁、第38頁至第39頁）；證人即在場目擊之張
    傑華於警詢及偵查中證稱：當時對方沒說幾句話就衝上前打
    人，伊因為過去擋有人說「誰敢過來就連他一起打，我是兄
    弟」。當天被告的弟弟也有在場等語（同前偵查卷第13頁、
    第39頁至第40頁），而證人甲○○與被告除本案糾紛外，並
    無其他恩怨關係，證人張傑華更僅適巧在場目睹本案毆擊事
    件之人而已，均應無故意誣陷被告之必要。再參以人在打架
    、鬥毆後，再口出恫嚇言語，恫嚇對方、或遷怒恫嚇其他在
    場之人，尚屬合理，並無悖離常情之處，是證人甲○○、張
    傑華前開證稱，應屬實情，堪可採信。基此，足認被告與夥
    同之人確實有於前開時、地，共同毆打證人甲○○致傷後，
    其中姓名、年籍不詳之人士分別向證人甲○○、張傑華恫嚇
    稱「我是黑道，要讓你死」、「我是黑道，誰敢過來就一起
    打」等語，至為明確。
  (二)按共同正犯之成立，祇須具有犯意之聯絡，行為之分擔，既
    不問犯罪動機起於何人，亦不必每一階段犯行，均經參與；
    共同實施犯罪行為之人，在合同意思範圍內，各自分擔犯罪
    行為之一部，相互利用他人之行為，以達其犯罪之目的者，
    即應對於全部所發生之結果，共同負責；共同正犯間，非僅
    就其自己實施之行為負其責任，並在犯意聯絡之範圍內，對
    於他共同正犯所實施之行為，亦應共同負責，最高法院34年
    上字第862 號、28年上字第3110號、32年上字第1905號判例
    可資參照。而本件被告邀集其弟田國鏵、姓名、年籍不詳之
    成年人士共計5 、6 人一起抵達上揭地址欲與證人甲○○商
    討關於薪資中夾帶偽鈔乙事，渠等彼此間關係顯然非淺，且
    又於無法解決偽鈔之事，即共同毆打證人甲○○，隨後，更
    有姓名、年籍不詳之人士口出恫嚇言語，是依此情觀之，被
    告與弟田國鏵、姓名、年籍不詳之成年人士共計5 、6 人間
    就恐嚇危害安全罪間，有犯意聯絡、行為分擔，堪予認定。
  (三)綜上，被告前開所辯，顯係卸責之詞，不足採信。事證明確
    ，應依法論科。
三、核被告所為係犯刑法第277 條第1 項之普通傷害罪及同法第
    305 條之恐嚇危害安全罪。被告與其弟田國鏵、姓名、年籍
    不詳之成年人士共計5 、6 人間就上開傷害、恐嚇犯行，互
    有犯意聯絡與行為分擔，均為共同正犯。又被告等人所為前
    揭2 恐嚇行為，係於密切接近之時、地實施，侵害證人甲○
    ○、張傑華之法益，各行為之獨立性極為薄弱，依一般社會
    健全觀念，在時間差距上，難以強行分開，在刑法評價上，
    以視為數個舉動之接續施行，合為評價一行為，較為合理，
    又被告以一行為侵害證人甲○○、張傑華之法益，為想像競
    合犯，應從一重之恐嚇危害安全罪。
四、就被告犯傷害罪部分，原審同此事實認定，依刑法第28條、
    第277 條第1 項、第41條第1 項前段之規定，逕以簡易判決
    判處被告有期徒刑3 月，如易服勞役，以新臺幣1,000 元折
    算1 日，經核認事用法並無不合，量刑亦稱妥適，應予維持
    。檢察官依證人甲○○之請求提起上訴，認其餘共犯，未被
    起訴，或未到案經訊問乙節及被告上訴意旨指稱希望能與證
    人甲○○和解，並給予緩刑機會云云。惟查，被告僅因與證
    人甲○○間之薪資夾帶偽鈔而起爭執，竟夥同數人前往證人
    甲○○上揭處所，即以徒手、或分持該店內之椅子、安全帽
    ，共同毆打證人甲○○，下手毫不留情，且被告犯罪後雖與
    證人甲○○於本院審理中達成和解，有和解書1 份在卷可稽
    ，惟被告迄今猶未依和解書內容給付款項予證人甲○○，足
    見被告並無賠償誠意，故無從對被告為緩刑之宣告。檢察官
    及被告前揭上訴，均為無理由，應予駁回。
五、就被告犯恐嚇危害安全罪部分，原審以被告罪證明確，予以
    論科，固非無見。惟查被告等人係以一恐嚇行為恐嚇證人甲
    ○○及張傑華，為想像競合犯，應依刑法第55條規定，從一
    恐嚇危害安全罪處斷，如前所述，原審未及審酌適用，實有
    未恰，雖檢察官及被告前揭上訴理由，俱無理由，惟原判決
    就恐嚇危害安全罪部分既有可議之處，自應由本院予以撤銷
    改判。爰審酌被告僅因偽鈔糾紛而與證人甲○○發生爭執，
    即為上開恐嚇犯行，所為實屬非是，且被告於犯罪後，就此
    部分猶否認犯行等一切情狀，量處如主文所示之刑，並諭知
    易科罰金之折算標準。
五、上開撤銷改判所處之刑暨上訴駁回所處之刑，應定其應執行
    之刑，並諭知易科罰金之折算標準。
據上論斷，應依刑事訴訟法第455條之1第1項、第3項、第369條
第1 項前段、第368 條、第364 條、第299 條第1 項前段，刑法
第28條、第277 條第1 項、第305 條、第55條、第41條第1 項前
段、第51條第5 款，刑法施行法第1 條之1 ，判決如主文。
本案經檢察官楊雅清到庭執行職務
中    華    民    國    98    年    7     月    31    日
                          臺灣臺北地方法院刑事第十七庭
                                審判長法  官  劉煌基
                                      法  官  葉力旗
                                      法  官  賴淑美
以上正本證明與原本無異。
本判決不得上訴。
                                      書記官  許翠燕
中    華    民    國    98    年    8     月    3     日
附錄本案論罪科刑法條
中華民國刑法第277條
（普通傷害罪）
傷害人之身體或健康者，處3 年以下有期徒刑、拘役或1 千元以
下罰金。犯前項之罪因而致人於死者，處無期徒刑或7 年以上有
期徒刑；致重傷者，處3 年以上10年以下有期徒刑。
中華民國刑法第305條
（恐嚇危害安全罪）
以加害生命、身體、自由、名譽、財產之事，恐嚇他人致生危害
於安全者，處2 年以下有期徒刑、拘役或3 百元以下罰金。


司法院資訊處製作；財團法人民間司法改革基金會備份。
